臺灣高等法院刑事裁定
111年度聲字第1451號
聲  請  人  
即  被  告  陳孝儀


選任辯護人  高榮志律師
上列聲請人即被告因公共危險案件（本院109年度上訴字第4424
號），聲請交付法庭錄音光碟，本院裁定如下：
    主  文
聲請人於繳納相關費用後，准予轉拷交付本院109年度上訴字第4
424號案件民國109年12月29日、110年1月26日、110年3月3日、1
10年3月24日、110年4月28日、110年9月1日、111年2月15日、11
1年3月16日法庭錄音光碟，並禁止聲請人再行轉拷利用。
    理  由
一、聲請意旨略以：聲請人即被告陳孝儀被訴公共危險罪，經二
    審為有罪之判決，聲請人已提起上訴，茲因法院開庭筆錄僅
    記載要旨，聲請人須詳細檢視錄音內容，俾提出上訴第三審
    之理由狀，爰聲請交付歷次法庭錄音光碟，以利聲請人充分
    行使訴訟防禦權。
二、按法院組織法第90條之1第1項規定：「當事人及依法得聲請
    閱覽卷宗之人，因主張或維護其法律上利益，得於開庭翌日
    起至裁判確定後6個月內，繳納費用聲請法院許可交付法庭
    錄音或錄影內容。但經判處死刑、無期徒刑或10年以上有期
    徒刑之案件，得於裁判確定後2年內聲請。」法庭錄音錄影
    及其利用保存辦法第8條第1項、第2項亦規定：「當事人及
    依法得聲請閱覽卷宗之人，因主張或維護其法律上利益，聲
    請交付法庭錄音或錄影內容時，應敘明理由，由法院為許可
    與否之裁定。法院受理前項聲請，如認符合聲請人要件，並
    在聲請期間內提出，且就所主張或維護法律上之利益已敘明
    者，除法令另有排除規定外，應予許可。」是當事人及依法
    得聲請閱覽卷宗之人，若因主張或維護其法律上利益，且無
    法令規定得不予許可或限制聲請閱覽、抄錄或攝影卷內文書
    之情形者，得於開庭翌日起至裁判確定後6個月內，繳納費
    用聲請法院許可交付法庭錄音或錄影內容，以維其訴訟權益
    。
三、經查，聲請人因公共危險案件，經本院於民國111年3月31日
    以109年度上訴字第4424號為有罪之判決，聲請人於111年4
    月21日具狀向本院聲請交付本案歷次準備、審理期日之法庭
    錄音光碟，於法尚無不合。又聲請人為訴訟當事人，以其不
    服本院判決提起第三審上訴，為核對錄音內容提出上訴理由
    狀，聲請交付法庭錄音光碟，應認已敘明維護法律上利益之
    理由，復核無依法令規定得不予許可或限制聲請閱覽、抄錄
    或攝影卷內文書之情形，應予准許。爰裁定於聲請人繳納相
    關費用後，准予轉拷交付本案109年12月29日、110年1月26
    日、110年3月3日、110年3月24日、110年4月28日、110年9
    月1日、111年2月15日、111年3月16日法庭錄音光碟，併依
    法院辦理聲請交付法庭錄音錄影內容應行注意事項第6條規
    定，禁止聲請人再行轉拷利用。
四、據上論斷，依刑事訴訟法第220條，裁定如主文。
中　　華　　民　　國　　111 　年　　4 　　月　　27　　日
                  刑事第三庭    審判長法　官  張惠立  
                                      法　官  劉兆菊
                                      法　官  廖怡貞
以上正本證明與原本無異。
如不服本裁定，應於收受送達後五日內向本院提出抗告狀。
                                      書記官  劉芷含 
中　　華　　民　　國　　111 　年　　4 　　月　　27　　日